臺灣高雄地方法院刑事判決　　　　　　 100年度易字第1094號
公　訴　人　臺灣高雄地方法院檢察署檢察官
被　　　告　顏章哲
　　　　　　黃朝聰
上列被告因竊盜等案件，經檢察官提起公訴（100年度偵字第647
0號、第6996號、第7813號、第8380號），本院判決如下：
    主  文
顏章哲犯附表一編號一、四、五、六、七、八所示各罪，各處如
附表一所列之刑，應執行有期徒刑壹年陸月，如易科罰金，以新
臺幣壹仟元折算壹日。
顏章哲被訴附表二所示竊盜部分均無罪。
黃朝聰犯附表一編號二、三、四、五、六所示各罪，各處如附表
一所列之刑，應執行有期徒刑壹年月，如易科罰金，以新臺幣
壹仟元折算壹日。
    犯 罪 事 實
一、顏章哲前因竊盜等案件，經本院於民國96年10月15日，以96
    年度易字第2035號判決判處減刑後應執行有期徒刑7月、拘
    役25日確定，又因竊盜等案件，經本院於97年1月28日，以9
    6年度易字第3717號判決判處應執行有期徒刑8月確定，再因
    偽造文書案件，經本院於97年3月31日，以97年度審簡字第
    211號判決判處減刑為有期徒刑2月確定，前揭各罪經裁定減
    刑及定應執行有期徒刑1年，於98年2月2日縮短刑期執行完
    畢出監（含執行拘役25日）。詎仍不知悔改，意圖為自己不
    法之所有，基於竊盜之各別犯意，分別於附表一編號一、七
    、八所示時、地，徒手竊取各該編號所列之物；又與黃朝聰
    共同意圖為自己不法之所有，基於竊盜之各別犯意聯絡，於
    附表一編號四、五、六所示時、地，由黃朝聰徒手竊取所示
    之物，顏章哲在旁把風；黃朝聰則另意圖為自己不法之所有
    ，基於竊盜之各別犯意，分別於附表一編號二、三所載之時
    、地，徒手竊取所示之物；附表一編號六則於黃朝聰徒手觸
    及ㄇ形白鐵欲取走之際，遭路人發現而旋與在旁把風之顏哲
    章逃離現場而未遂，其餘既遂部分得手後，顏章哲與黃朝聰
    單獨或共同持竊得之財物，至高雄縣鳥松鄉（現改制為高雄
    市鳥松區○○○路與東豐巷口之「核順資源回收場」，以新
    臺幣（下同）200元至700元不等之價格，變賣予不知情之吳
    陳柳、吳慶鴻（以上2人贓物部分另經檢察官不起訴處分）
    ，贓款供己或朋分花用。
二、案經高雄市政府警察局三民第二分局報告臺灣高雄地方法院
    檢察署檢察官偵查起訴。
    理  由
壹、程序事項
一、按除簡式審判程序及簡易程序及第376條第1款、第2款所列
    之罪之案件外，第一審應行合議審判，刑事訴訟法第284條
    之1定有明文。查本件被告2人所犯係屬刑事訴訟法第376條
    第2款所列之罪，依法獨任進行審理程序。
二、按被告以外之人於審判外之陳述，雖不符前4條（即刑事訴
    訟法第159條之1至之4）之規定，而經當事人於審判程序同
    意作為證據，法院審酌該言詞陳述或書面陳述作成時之情況
    ，認為適當者，亦得為證據；當事人、代理人或辯護人於法
    院調查證據時，知有第159條第1項不得為證據之情形，而未
    於言詞辯論終結前聲明異議者，視為有前項之同意，此觀刑
    事訴訟法第159條之5規定甚明。本件公訴檢察官及被告2人
    於本院準備程序及審理時對於證人即被害人張至逸、許佑榮
    、邱黃金珠、鼎力里里長沈巽榮、張景華、傅惠敏、鼎中里
    里長李水發、溫銘峰、林志龍、蔡政翰、吳清源、吳陳柳、
    吳慶鴻、曾冠利分別於警詢之證述暨其他相關具傳聞性質之
    證據資料（詳如下述），均表示同意作為本案之證據，且迄
    於言詞辯論終結前亦未聲明異議。本院審酌前揭證人之陳述
    及證據資料作成時之情況，核無違法取證或其他瑕疵，認為
    以之作為證據為適當，自得作為證據。
貳、實體事項
甲、有罪部分
一、前揭犯罪事實，業據被告2人於本院審理時坦白承認（見本
    院卷第31、119至120頁），核與證人即被害人張至逸、邱黃
    金珠、鼎力里里長沈巽榮、張景華、傅惠敏、鼎中里里長李
    水發、溫銘峰、林志龍、核順資源回收場登記負責人吳陳柳
    、現場負責人吳慶鴻、曾冠利於警詢證述之情節相符（見高
    雄市政府警察局三民第二分局高市警三二分偵字第10000040
    21號卷，下稱警一卷，第18至33頁；臺灣高雄地方法院檢察
    署100度偵字第6470號卷，下稱偵一卷，第42、43、48、49
    頁；同署100年度偵字第6996號卷，下稱偵二卷，第7至10頁
    ；同署100年度偵字第7813號卷，下稱偵三卷，第13至14頁
    ），並有高雄市政府警察局三民二分局在高雄市○○區○○
    路與東豐巷口（核順資源回收場）對吳慶鴻之搜索扣押筆錄
    、扣押物品收據及扣押物品目錄表、核順企業社登記相關資
    料、名片及收受物品、舊貨、五金廢料或廢棄物登記表、贓
    物認領保管單（傅惠敏）、車牌號碼6160-WT自用小貨車、
    車牌號碼DGK-055號、DPV-246號機車詳細資料各乙份、附表
    一編號一所示監視器翻拍照片8張、附表一編號二所示監視
    器翻拍照片4張及竊盜現場照片2張、附表一編號三所示監視
    器翻拍照片2張、附表一編號四所示竊盜現場照片6張、附表
    一編號五所示竊盜現場照片1張、附表一編號六所示監視器
    翻拍照片2張、附表一編號七所示竊盜現場照片2張及現場照
    片3張、資源回收場照片2張、扣押物品照片6張等件附卷為
    佐（見警一卷第34至38、49至53、60、62、66至67、70至72
    、74至77、80頁；偵二卷第11至12、25、26頁；偵三卷第15
    至18頁），均堪為補強證據，足以擔保被告2人前述任意性
    自白與事實相符。綜上所述，本件事證明確，被告2人附表
    一所示犯行洵堪認定，應予依法論科。
二、論罪科刑
(一)、核被告顏章哲所為，就附表一編號一、四、五、七、八所示
    ，係犯刑法第320條第1項之竊盜罪；附表一編號六所示，係
    犯刑法第320條第3項、第1項之竊盜未遂罪，被告黃朝聰所
    為，就附表一編號二、三、四、五所示，係犯刑法第320條
    第1項之竊盜罪；附表一編號六所示，係犯刑法第320條第3
    項、第1項之竊盜未遂罪，被告2人就附表一編號四、五、六
    所示犯行，有犯意聯絡及行為分擔，為共同正犯，顏章哲所
    犯前開6罪、黃朝聰所犯5罪，犯意各別，行為互異，侵害不
    同被害人財產法益，均應分論併罰。
(二)、顏章哲前因竊盜等案件，經本院於96年10月15日，以96年度
    易字第2035號判決判處減刑後應執行有期徒刑7 月、拘役25
    日確定，又因竊盜等案件，經本院於97年1月28日，以96年
    度易字第3717號判決判處應執行有期徒刑8月確定，再因偽
    造文書案件，經本院於97年3月31日，以97年度審簡字第211
    號判決判處減刑為有期徒刑2月確定，前揭各罪經裁定減刑
    及定應執行有期徒刑1年，於98年2月2日縮短刑期執行完畢
    出監（含執行拘役25日），亦有臺灣高等法院被告前案紀錄
    表1份附卷足參，其於受徒刑之執行完畢，5年以內故意再犯
    本件有期徒刑以上之6罪，為累犯，各應依刑法第47條第1項
    規定，加重其刑，至於附表一編號六所示犯行，被告2人已
    著手竊盜之行為，但未取得被害人之財物，為未遂犯，依刑
    法第25條第2項規定減輕其刑。
(三)、按刑法第62條所定自首減刑，係以對於未發覺之犯罪，在有
    偵查犯罪職權之公務員知悉犯罪事實及犯人之前，向職司犯
    罪偵查之公務員坦承犯行，並接受法院之裁判而言。苟職司
    犯罪偵查之公務員已知悉犯罪事實及犯罪嫌疑人後，犯罪嫌
    疑人始向之坦承犯行者，為自白，而非自首。而所謂發覺，
    不以有偵查犯罪之機關或人員確知其人犯罪無誤為必要，僅
    須有確切之根據得為合理之可疑者，亦屬發覺（最高法院97
    年度台上字第5969號判決意旨參照）。本件附表一編號一所
    示，張至逸於案發後調閱監視錄影畫面即知偷竊之人為顏章
    哲，附表一編號二、三、六所示，案發後即報警，並提供監
    視錄影器畫面供警方查緝，而附表一編號二、三依監視錄影
    畫面所示車牌號碼，追查為黃朝聰所騎乘，編號六則有被告
    2人之面容影像，為承辦員警所知悉，業據證人即承辦員警
    郭宗書於本院審理時到庭具結證述甚詳（見本院卷第138至1
    40頁），並有高雄市政府警察局三民第二分局100年10月18
    日高市警三二分偵字第1000028104號函檢送之職務報告乙份
    在卷互參（見本院卷第95、96頁），犯罪即屬已發覺，被告
    2人於查獲後，分別坦承犯行，僅可謂自白犯罪，而非自首
    。至於附表一編號四、五、七、八所示犯行，被告2人於未
    經有偵查權之公務員或機關發覺前揭4次犯行前，主動向警
    方供承上情，自首而願接受裁判，此有被告及前揭被害人之
    警詢筆錄記載足可為佐（見附表一證據出處），復有上開高
    雄市政府警察局三民第二分局函檢送之職務報告2份附卷可
    按（見本院卷95、97、98頁），均符合自首之要件，各依刑
    法第62條前段規定減輕其刑，顏章哲就附表一編號五、七、
    八所示犯行，依法先加重其刑後減輕之。
(四)、爰審酌被告顏章哲高職畢業、黃朝聰高中肄業之智識程度，
    正值青壯，不思以正當方式獲取所需，竊取他人財物，變賣
    獲利，使被害人追索困難，造成損失，對社會治安亦有危害
    ，然衡被告2人犯後坦承犯行，主動供出未遭發覺之犯行，
    顏章哲自承與父親、母親、妻、子同住，從事水泥工工作；
    黃朝聰則稱與父親、兄、姐同住，從事污水下水道處理工作
    之家庭、經濟狀況等一切情狀，分別量處如主文所示附表所
    載之刑及諭知易科罰金折算標準，並定其應執行之刑，另依
    刑法第41條第8項之規定，諭知易科罰金折算標準。
乙、無罪部分
一、公訴意旨略以：被告顏章哲意圖為自己不法之所有，基於竊
    盜之各別犯意，先於附表二編號一所示時間、地點徒手竊取
    車牌號碼2面，再將之懸掛在自己使用之車輛，於附表二編
    號二、三所示時間，駕駛前揭懸掛竊得車牌之車輛，至所列
    地點，徒手竊取所示財物得手，因而認顏章哲涉犯刑法第32
    0條第1項之竊盜罪嫌。
二、按犯罪事實應依證據認定之，無證據不得認定犯罪事實，又
    不能證明被告犯罪或其行為不罰者，應諭知無罪之判決，刑
    事訴訟法第154條第2項及第301條第1項分別定有明文。至於
    認定犯罪事實，所憑之證據，雖不以直接證據為限，間接證
    據亦包括在內，然無論直接或間接證據，其為訴訟上之證明
    ，須於通常一般之人均不致於有所懷疑，而得確信其為真實
    之程度者，始得據之為有罪之認定，倘其證明尚未達到此一
    程度，而有合理性懷疑之存在時，即無從為有罪之認定，根
    據「罪證有疑，利於被告」之證據法則，即不得遽為不利於
    被告之認定，最高法院76年台上字第4986號判例意旨可為參
    照；再犯罪事實之認定，應憑真實之證據，倘證據是否真實
    尚欠明顯，自難以擬制推測之方法，為其判斷之基礎；而認
    定犯罪事實之證據係指足以認定被告確有犯罪行為之積極證
    據而言，該項證據自須適合於被告犯罪事實之認定，始得採
    為斷罪資料，且事實審法院對於證據之取捨，依法雖有自由
    判斷之權，然積極證據不足證明犯罪事實時，被告之抗辯或
    反證縱屬虛偽，仍不能以此資為積極證據應予採信之理由（
    最高法院30年上字第482號、40年台上字第86號、53年台上
    字第656號判例、97年度台上字第4751號判決意旨均可資參
    照）。
三、公訴意旨認被告顏章哲就附表二所示涉犯刑法第320條第1項
    之竊盜罪嫌，無非係以告訴人許佑榮、蔡政翰、吳清源之指
    述，並佐諸失竊車牌號碼J9-5720案件基本資料詳細畫面報
    表1紙、監視器翻拍照片12張等件為憑（見警二卷第23、32
    至36頁；偵四卷第15頁）。訊據顏章哲，堅決否認有何附表
    二所示竊盜犯行，辯稱：本件其他竊案均為騎乘機車行竊，
    並未曾駕駛自用小客車行竊等語。
四、經查：
(一)、證人許佑榮於警詢時證稱：於99年12月6日上午約10時許發
    現停放在鳳山市○○路上所有之福特六和深紅色自用小客車
    號碼J9-5720號之前後車牌均遭竊，而警方提示99年12月24
    日在高雄市三民區○○○街207號前，有一部白色BMW自用小
    客車懸掛伊所有之車牌行竊他車電瓶，該BMW白色自小客車
    並非伊所有，亦未曾見過，不認識顏章哲等語（見警二第4
    、5頁），證人蔡政翰於警詢時則證述：妻子葉素珠所有之
    車牌號碼YV-1198號自用小貨車之電瓶於99年12月24日14時4
    5分在高雄市○○區○○街與漢中街遭竊，經觀看監視器畫
    面，發現於99年12月24日13時45分許有一台白色BMW自用小
    客車經過該路口時，倒車併排在自用小貨車旁，有人從副駕
    駛座下車蹲在自用小貨車旁，位置剛好是電瓶裝設位置，偷
    拔電瓶，並打開副駕駛座側車門遮擋，警方調閱轄內監視器
    畫面，在高雄市三民區○○○街與漢口街口出現之白色BMW
    自用小客車懸掛失竊車牌J9-5720號即為竊取電瓶之男子所
    使用之車輛，該車與偷電瓶車輛之顏色、廠牌跟特徵均相同
    ；警方查證該車為顏章哲所駕駛，並不認識該人等語（見警
    二卷第6頁），即許佑榮並未證及親見顏章哲即為偷竊車牌
    之人，至於蔡政翰所使用之自用小貨車電瓶遭竊，雖有監視
    錄影畫面可查，然畫面係白色BMW自用小客車與自用小貨車
    併排停放，有人在副駕駛座下車處蹲下，此有監視錄影畫面
    在卷可稽（見警二卷第23、33至36頁；偵四卷第15頁），蔡
    政翰並未證述認識該人，亦未於電瓶遭竊時在現場目擊偷竊
    之行為人面容，蔡政翰係依警方告知可能駕駛該白色BMW自
    用小客車之人為顏章哲，即蔡政翰並未直指顏章哲即為偷竊
    之人，況依蔡政翰之證詞，偷竊之人係從副駕駛坐下車，則
    駕駛之人若為顏章哲，則副駕駛座之人是否另有其人？駕駛
    之顏章哲是否知情副駕駛座之人下車行竊？均仍有疑。是依
    前揭證人所為證述，並無法據以認定顏章哲即為偷竊之人。
(二)、至於證人吳清源於100年1月4日警詢時證述：於99年12月24
    日14時50分許將公司之車牌號碼XU-5851號自用小貨車停放
    在高雄市三民區○○○街207號前，不久發現有一台白色BMW
    自用小客車停放自用小貨車旁，並將靠近自用小貨車那側之
    前後車門均打開，兩片車門剛好擋住自用小貨車裝設電瓶位
    置，白色BMW自用小客車駕駛座走下一名男子，因該名男子
    形跡可疑，即走過去，該名男子一看到伊走近，就拿出一頂
    白色帽子戴起來假裝在擦車，過一會白色BMW自用小客車開
    走後，發動自用小貨車才發現電瓶遭竊；並未看到白色BMW
    自用小客車上有幾人，但下車之該名男子頭髮微禿、膚黑、
    體型瘦，在其戴上白色鴨舌帽前，有正面看到全臉，有與之
    四目對看5至10秒，經指認即為顏章哲等語（見警二卷第7至
    8頁），然於本院100年9月26日審理時卻具結證述：當時看
    到坐在白色BMW自用小客車駕駛座上之人，並未看到下車那
    人之面貌，當時在警局指認照片，係因臉部外型為指認，若
    依在庭之2位被告，覺得要戴帽子比較可以辨認，不過比較
    像在庭之黃朝聰等語（見本院卷第67頁），後又證稱：時間
    有點久，現在已經無法辨認，應依警詢之指認較為正確等語
    （見本院卷第68頁），然黃朝聰於於99年12月21日即因另案
    遭羈押，此有臺灣高等法院被告前案紀錄表1份存卷為憑（
    見本院卷第13頁背面），即黃朝聰不可能係行為人，再者，
    吳清源於警詢之指認，照片之人均未載帽子，此有指認犯罪
    嫌疑人紀錄表1紙在卷可查（見警二卷第22頁），吳清源卻
    可以辨認而為指認，又其於警詢時指認之該名男子係下車之
    人，然於本院審理時卻證述指認之人係坐在駕駛座之人，衡
    情雖警詢指認距本院審理時已有8個月之時間，對於指認對
    象之面貌或有模糊、忘記之情，但對於有見到面容之人係坐
    在駕駛座上或者下車時才看到，因所在位置及相關舉動迥然
    不同，以此突發、非日常慣性之狀況，僅相距8個月之時間
    ，應無誤記之可能，然吳清源前後證述情節卻不一致，即吳
    清源於警詢時所指認之人親見之人究竟係下車時抑或坐在駕
    駛座，已難確定。
(三)、另吳清源於本院審理時具結證稱：警二卷第36頁之照片，並
    非其自用小貨車，但併排情形相同，畫面上之人所戴之帽子
    與伊看到之人相同，當時站在白色BMW自用小客車擋風玻璃
    前，副駕駛座並無人，但車門打開，走近時，下車之人在2
    車中間走動，好像有下蹲姿勢，以為是在擦車等人，下車之
    人也有戴乳白色帽子，本件停車位置並無監視器等語（見本
    院卷第69至71頁），然觀諸附表二編號二所示犯行之監視器
    畫面，車牌號碼YV-1198號自用小貨車高度為188公分，下車
    之人所站位置與自用小貨車高度相較，經警方測量該人之身
    高應為178公分，此有監視錄影畫面照片1張、高雄市政府警
    察局三民第一分局100年10月11日高市警三一分偵字第10000
    20583號函檢送之職務報告及測量高度相片乙份附卷為佐（
    見警二卷第36頁；本院卷第90至92頁），而顏章哲之身高為
    188公分，此亦有測量身高照片1張存卷可按（見本院卷第12
    3頁），二者身高相差10公分之多，顯見前揭監視錄影畫面
    所示之人並非顏章哲，而吳清源所指認戴帽子之人是否係顏
    章哲，亦甚有疑義。綜前各節，附表二編號二所示監視錄影
    畫面下車之人並非顏章哲，又偷竊之人亦可能將車停妥後，
    在車內由駕駛座挪移至副駕駛座，再從副駕駛座之車門下車
    ，附表二編號二之監視錄影畫面看不清楚車上駕駛座是否有
    人，蔡政翰亦未證述駕駛座有人，該BMW車上是否有2人以上
    ，亦容有疑，難遽認顏章哲即為駕駛車牌號碼J9-5720號白
    色BMW自用小客車之人，至於附表二編號三所示犯行並無監
    視錄影畫面可資佐證，附表二編號二之監視錄影畫面僅可證
    明與附表二編號三所示均為駕駛車牌號碼J9-5720號白色
    BMW自用小客車之人為嫌疑人，但依附表二編號二所示之監
    視器畫面，已難認定顏章哲即為偷竊之人，是無從據以推斷
    附表二編號三所示犯行即為顏章哲所為，亦屬當然。
(四)、再者，依許佑榮之證詞，其車牌2面於99年12月6日10時許即
    發現遭竊，顏章哲若確有偷竊該車牌而欲加以使用於竊盜犯
    罪，以駕駛自用小客車隱蔽性較騎乘機車為佳之考量，被告
    偷竊車牌後應可立即加以使用，即應於附表一編號二之後所
    示之犯行，均可駕駛懸掛該車牌之車輛犯案，然本件顏章哲
    其餘犯行，即附表一編號四至八，並無證據顯示被告係駕駛
    自用小客車行竊，即附表二所示犯行，是否為顏章哲所為，
    仍有合理之懷疑。
五、綜上所述，公訴意旨所舉之證據，並不足使本院確信顏章哲
    有附表二所示3次竊盜犯行，而被告本無自證無罪之義務，
    若積極證據不足證明犯罪事實時，縱被告之抗辯或反證係屬
    虛偽不成立，仍不得因此即遽為有罪之認定，即縱然顏章哲
    辯稱未曾駕車偷竊等情係屬虛偽，然本件公訴意旨所舉事證
    ，並無積極證據可證明附表二所示犯行確為顏章哲所為，不
    得僅以推測或擬制方式，認定被告即為竊盜者，此外，本院
    復查無任何證據，足資證明顏章哲有何公訴意旨（附表二）
    所指之犯行，揆諸首揭法條及判例意旨，不能證明犯罪，此
    部分依法自應為顏章哲無罪之諭知。
據上論斷，應刑事訴訟法第284條之1、第299條第1項前段、第30
1條第1項，刑法第28條、第320條第1項、第3項、第25條第2項、
第47條第1項、第62條前段、第41條第1項前段、第8項、第51條
第5款，刑法施行法第1條之1第1項、第2項前段，判決如主文。
本案經檢察官王百玄到庭執
中    華    民    國   100    年    11    月    30    日
                  刑事第十八庭  法  官  林青怡
以上正本證明與原本無異。
如不服本判決應於收受送達後10日內向本院提出上訴書狀，並應
敘述具體理由；如未敘述上訴理由者，應於上訴期間屆滿後20日
內向本院補提理由書（均須按他造當事人之人數附繕本）「切勿
逕送上級法院」。
中    華    民    國   100    年    12    月    2     日
                                書記官  蔡淑貞
附錄本判決論罪科刑法條
刑法第320條
意圖為自己或第三人不法之所有，而竊取他人之動產者，為竊盜
罪，處5  年以下有期徒刑、拘役或 5 百元以下罰金。
意圖為自己或第三人不法之利益，而竊佔他人之不動產者，依前
項之規定處斷。
前二項之未遂犯罰之。
【附表一】被告顏章哲、黃朝聰本件犯行一覽表
┌──┬───┬───┬───────┬───┬───────────┬────────┐
│編號│時間  │地點  │行為人、行為方│被害人│證據出處              │論罪科刑        │
│    │      │      │式及竊取財物  │      │                      │                │
├──┼───┼───┼───────┼───┼───────────┼────────┤
│一  │99年5 │高雄市│顏章哲徒手竊取│張至逸│1.證人張至逸於警詢之證│顏章哲犯竊盜罪，│
│（起│月19日│三民區│Sony牌V8攝影機│      │  述（見警一卷第27頁及│累犯，處有期徒刑│
│訴書│15時50│覺民路│1台（價值16,00│      │  其背面頁）          │伍月，如易科罰金│
│附表│分許  │618巷1│0元）         │      │2.監視器翻拍照片8張（ │，以新臺幣壹仟元│
│編號│      │弄7號 │              │      │  見警一卷第77頁）    │折算壹日。      │
│1） │      │「金百│              │      │                      │                │
│    │      │宮遊藝│              │      │                      │                │
│    │      │場」內│              │      │                      │                │
├──┼───┼───┼───────┼───┼───────────┼────────┤
│二  │99年12│高雄市│黃朝聰徒手竊取│邱黃金│1.證人邱黃金珠於警詢之│黃朝聰犯竊盜罪，│
│（起│月8日 │三民區│鐵製水溝蓋1只 │珠    │  證述（見警一卷第33頁│處有期徒刑肆月，│
│訴書│10時許│鼎貴路│（價值1,500元 │      │  ）                  │如易科罰金，以新│
│附表│      │86巷6 │）            │      │2.現場照片2張、監視器 │臺幣壹仟元折算壹│
│編號│      │號之1 │              │      │  翻拍照片4張（見警一 │日。            │
│3） │      │前    │              │      │  卷第70、80頁）      │                │
├──┼───┼───┼───────┼───┼───────────┼────────┤
│三  │99年12│高雄市│黃朝聰騎乘車牌│鼎力里│1.證人沈巽榮於警詢之證│黃朝聰犯竊盜罪，│
│（起│月11日│三民區│號碼DPV-246號 │里長沈│  述（見偵二卷第9頁） │處有期徒刑伍月，│
│訴書│10時30│鼎中街│輕型機車，下車│巽榮  │2.監視器翻拍照片2張（ │如易科罰金，以新│
│附表│分許  │635巷 │徒手竊取鐵製水│      │  見偵二卷第11頁）    │臺幣壹仟元折算壹│
│編號│      │      │溝蓋4只（價值 │      │3.車輛詳細基本資料（見│日。            │
│4） │      │      │合計12,000元）│      │  偵二卷第26頁）      │                │
├──┼───┼───┼───────┼───┼───────────┼────────┤
│四  │99年12│高雄縣│黃朝聰與顏章哲│張景華│1.證人張景華於警詢之證│顏章哲共同犯竊盜│
│（起│月20日│仁武鄉│共同前往，由顏│      │  述（見偵三卷第13至14│罪，累犯，處有期│
│訴書│21時許│（現改│章哲在旁把風，│      │  頁）                │徒刑肆月，如易科│
│附表│      │制為高│黃朝聰徒手拉扯│      │2.被告2人指認現場照片 │罰金，以新臺幣壹│
│編號│      │雄市仁│下車牌號碼    │      │  2張、車牌號碼6160-WT│仟元折算壹日。  │
│5） │      │武區）│6160-WT號自小 │      │  號自小貨車照片4張（ │黃朝聰共同犯竊盜│
│    │      │仁雄路│貨車之電瓶1只 │      │  見偵三卷第15至17頁）│罪，處有期徒刑肆│
│    │      │15之35│（價值約2,000 │      │3.車輛詳細資料（見偵三│月，如易科罰金，│
│    │      │號旁  │元）          │      │  卷第18、19頁）      │以新臺幣壹仟元折│
│    │      │      │              │      │                      │算壹日。        │
├──┼───┼───┼───────┼───┼───────────┼────────┤
│五  │99年12│高雄市│黃朝聰與顏章哲│和運租│1.證人傅惠敏於警詢之證│顏章哲共同犯竊盜│
│（起│月21日│三民區│共同前往，由顏│車公司│  述（見警一卷第28至30│罪，累犯，處有期│
│訴書│8時10 │鼎仁街│章哲在旁把風，│（傅惠│  頁及其背面頁）      │徒刑肆月，如易科│
│附表│分許  │22號前│黃朝聰徒手拉扯│敏租用│2.現場照片1張（見警一 │罰金，以新臺幣壹│
│編號│      │      │交下車牌號碼  │）    │  卷第71頁）          │仟元折算壹日。  │
│6） │      │      │8853-U號自用小│      │                      │黃朝聰共同犯竊盜│
│    │      │      │貨車之電瓶1只 │      │                      │罪，處有期徒刑肆│
│    │      │      │              │      │                      │月，如易科罰金，│
│    │      │      │              │      │                      │以新臺幣壹仟元折│
│    │      │      │              │      │                      │算壹日。        │
├──┼───┼───┼───────┼───┼───────────┼────────┤
│六  │99年12│高雄市│由顏章哲騎乘車│鼎中里│1.證人李水發於警詢之證│顏章哲共同犯竊盜│
│（起│月21日│三民區│牌號碼DGK-055 │里長李│  述（見偵二卷第10頁及│未遂罪，累犯，處│
│訴書│12時30│「鼎強│號輕型機車搭載│水發  │  其背面頁）          │有期徒刑月，如│
│附表│分許  │街公園│黃朝聰，由黃朝│      │2.監視器翻拍照片2張（ │易科罰金，以新臺│
│編號│      │」旁  │聰下車，觸碰ㄇ│      │  見偵二卷第12頁）    │幣壹仟元折算壹日│
│7） │      │      │型白鐵時，欲將│      │3.車輛詳細基本資料1份 │。              │
│    │      │      │之拆下，遭人發│      │  （見偵二卷第25頁）  │黃朝聰共同犯竊盜│
│    │      │      │現，2人即逃逸 │      │                      │未遂罪，處有期徒│
│    │      │      │而未遂        │      │                      │刑貳月，如易科罰│
│    │      │      │              │      │                      │金，以新臺幣壹仟│
│    │      │      │              │      │                      │元折算壹日。    │
├──┼───┼───┼───────┼───┼───────────┼────────┤
│七  │99年12│高雄市│顏章哲徒手竊取│溫銘峰│1.證人溫銘峰於警詢之證│顏章哲犯竊盜罪，│
│（起│月22日│三民區│車牌號碼ZT-810│      │  述（見警一卷第31至32│累犯，處有期徒刑│
│訴書│7時許 │大昌二│號自用小貨車之│      │  頁）                │月，如易科罰金│
│附表│      │路與大│電瓶1只（價值 │      │2.現場及自用小貨車照片│，以新臺幣壹仟元│
│編號│      │豐二路│2,800元）     │      │  2張（見警一卷第72頁 │折算壹日。      │
│8） │      │口（起│              │      │  ）                  │                │
│    │      │訴書誤│              │      │                      │                │
│    │      │載為大│              │      │                      │                │
│    │      │豐路）│              │      │                      │                │
├──┼───┼───┼───────┼───┼───────────┼────────┤
│八  │99年12│高雄縣│顏章哲徒手竊取│林志龍│1.證人林志龍於警詢之證│顏章哲犯竊盜罪，│
│（起│月22日│鳳山市│車牌號碼8010-W│      │  述（見警一卷第25至26│累犯，處有期徒刑│
│訴書│10  時│瑞興路│號自用小貨車電│      │  頁）                │月，如易科罰金│
│附表│20分許│180號 │瓶1只（價值約 │      │2.現場照片2張（見警一 │，以新臺幣壹仟元│
│編號│      │旁之停│1,500元）     │      │  卷第67頁）          │折算壹日。      │
│9） │      │車場（│              │      │                      │                │
│    │      │經公訴│              │      │                      │                │
│    │      │檢察官│              │      │                      │                │
│    │      │將原記│              │      │                      │                │
│    │      │載之  │              │      │                      │                │
│    │      │189號 │              │      │                      │                │
│    │      │更正如│              │      │                      │                │
│    │      │上）  │              │      │                      │                │
└──┴───┴───┴───────┴───┴───────────┴────────┘
【附表二】被告顏章哲被訴竊盜罪嫌無罪部分
┌───┬──────────┬──────────┬───────────┬─────┐
│編號  │  時  間            │    地  點          │竊取物品              │被害人    │
├───┼──────────┼──────────┼───────────┼─────┤
│一    │99年12月6日11時許   │高雄縣鳳山市（現改制│J9-5720號車牌2面      │許佑榮    │
│（起訴│                    │為高雄市鳳山區，下同│                      │          │
│書附表│                    │）南京路「忠孝國中」│                      │          │
│編號2 │                    │旁                  │                      │          │
│）    │                    │                    │                      │          │
├───┼──────────┼──────────┼───────────┼─────┤
│二    │99年12月24日14時40分│高雄市○○區○○街與│車牌號碼YV-1198號自用 │蔡政翰    │
│（起訴│許                  │漢口街口            │小貨車之電瓶1只（價值 │          │
│書附表│                    │                    │約3,500元）           │          │
│編號10│                    │                    │                      │          │
│）    │                    │                    │                      │          │
├───┼──────────┼──────────┼───────────┼─────┤
│三    │99年12月24日14時50分│高雄市三民區○○○街│車牌號碼XU-5851號自用 │吳清源    │
│（起訴│許                  │207 號              │小貨車之電瓶1只（價值 │          │
│書附表│                    │                    │約3,500元）           │          │
│編號11│                    │                    │                      │          │
│）    │                    │                    │                      │          │
└───┴──────────┴──────────┴───────────┴─────┘